<?xml version='1.0' encoding='utf-8'?>
<verb default="gigeáil" disambig="">
  <verbalNoun default="gigeáil" />
  <verbalAdjective default="gigeáilte" />
  <tenseForm default="gigeáil" tense="Past" dependency="Indep" person="Base" />
  <tenseForm default="gigeálamar" tense="Past" dependency="Indep" person="Pl1" />
  <tenseForm default="gigeáladar" tense="Past" dependency="Indep" person="Pl3" />
  <tenseForm default="gigeáladh" tense="Past" dependency="Indep" person="Auto" />
  <tenseForm default="gigeáil" tense="Past" dependency="Dep" person="Base" />
  <tenseForm default="gigeálamar" tense="Past" dependency="Dep" person="Pl1" />
  <tenseForm default="gigeáladar" tense="Past" dependency="Dep" person="Pl3" />
  <tenseForm default="gigeáladh" tense="Past" dependency="Dep" person="Auto" />
  <tenseForm default="gigeáladh" tense="PastCont" dependency="Indep" person="Base" />
  <tenseForm default="gigeálainn" tense="PastCont" dependency="Indep" person="Sg1" />
  <tenseForm default="gigeáilteá" tense="PastCont" dependency="Indep" person="Sg2" />
  <tenseForm default="gigeálaimis" tense="PastCont" dependency="Indep" person="Pl1" />
  <tenseForm default="gigeálaidís" tense="PastCont" dependency="Indep" person="Pl3" />
  <tenseForm default="gigeáiltí" tense="PastCont" dependency="Indep" person="Auto" />
  <tenseForm default="gigeáladh" tense="PastCont" dependency="Dep" person="Base" />
  <tenseForm default="gigeálainn" tense="PastCont" dependency="Dep" person="Sg1" />
  <tenseForm default="gigeáilteá" tense="PastCont" dependency="Dep" person="Sg2" />
  <tenseForm default="gigeálaimis" tense="PastCont" dependency="Dep" person="Pl1" />
  <tenseForm default="gigeálaidís" tense="PastCont" dependency="Dep" person="Pl3" />
  <tenseForm default="gigeáiltí" tense="PastCont" dependency="Dep" person="Auto" />
  <tenseForm default="gigeálann" tense="PresCont" dependency="Indep" person="Base" />
  <tenseForm default="gigeálaim" tense="PresCont" dependency="Indep" person="Sg1" />
  <tenseForm default="gigeálaimid" tense="PresCont" dependency="Indep" person="Pl1" />
  <tenseForm default="gigeáiltear" tense="PresCont" dependency="Indep" person="Auto" />
  <tenseForm default="gigeálann" tense="PresCont" dependency="Dep" person="Base" />
  <tenseForm default="gigeálaim" tense="PresCont" dependency="Dep" person="Sg1" />
  <tenseForm default="gigeálaimid" tense="PresCont" dependency="Dep" person="Pl1" />
  <tenseForm default="gigeáiltear" tense="PresCont" dependency="Dep" person="Auto" />
  <tenseForm default="gigeálfaidh" tense="Fut" dependency="Indep" person="Base" />
  <tenseForm default="gigeálfaimid" tense="Fut" dependency="Indep" person="Pl1" />
  <tenseForm default="gigeálfar" tense="Fut" dependency="Indep" person="Auto" />
  <tenseForm default="gigeálfaidh" tense="Fut" dependency="Dep" person="Base" />
  <tenseForm default="gigeálfaimid" tense="Fut" dependency="Dep" person="Pl1" />
  <tenseForm default="gigeálfar" tense="Fut" dependency="Dep" person="Auto" />
  <tenseForm default="gigeálfadh" tense="Cond" dependency="Indep" person="Base" />
  <tenseForm default="gigeálfainn" tense="Cond" dependency="Indep" person="Sg1" />
  <tenseForm default="gigeálfá" tense="Cond" dependency="Indep" person="Sg2" />
  <tenseForm default="gigeálfaimis" tense="Cond" dependency="Indep" person="Pl1" />
  <tenseForm default="gigeálfaidís" tense="Cond" dependency="Indep" person="Pl3" />
  <tenseForm default="gigeálfaí" tense="Cond" dependency="Indep" person="Auto" />
  <tenseForm default="gigeálfadh" tense="Cond" dependency="Dep" person="Base" />
  <tenseForm default="gigeálfainn" tense="Cond" dependency="Dep" person="Sg1" />
  <tenseForm default="gigeálfá" tense="Cond" dependency="Dep" person="Sg2" />
  <tenseForm default="gigeálfaimis" tense="Cond" dependency="Dep" person="Pl1" />
  <tenseForm default="gigeálfaidís" tense="Cond" dependency="Dep" person="Pl3" />
  <tenseForm default="gigeálfaí" tense="Cond" dependency="Dep" person="Auto" />
  <moodForm default="gigeáladh" mood="Imper" person="Base" />
  <moodForm default="gigeálaim" mood="Imper" person="Sg1" />
  <moodForm default="gigeáil" mood="Imper" person="Sg2" />
  <moodForm default="gigeálaimis" mood="Imper" person="Pl1" />
  <moodForm default="gigeálaigí" mood="Imper" person="Pl2" />
  <moodForm default="gigeálaidís" mood="Imper" person="Pl3" />
  <moodForm default="gigeáiltear" mood="Imper" person="Auto" />
  <moodForm default="gigeála" mood="Subj" person="Base" />
  <moodForm default="gigeálaimid" mood="Subj" person="Pl1" />
  <moodForm default="gigeáiltear" mood="Subj" person="Auto" />
</verb>
